---
title: "Modul 8"
subtitle: "{{< var md-08.titel >}}"
editor: source
params:
    modul: 8
execute: 
  echo: false
  warning: false
bibliography: referenzen.bib
editor_options: 
  chunk_output_type: console
---

## Lernziele

```{r}
#| label: setup

library(epoxy)
```

```{r}
#| label: learning-objectives

lernziele <- readr::read_csv(here::here("data/tbl-01-rstatszh-lernziele.csv")) |> 
  dplyr::filter(modul == params$modul) |>
  dplyr::pull(lernziele)

```

```{epoxy}
{1:length(lernziele)}. {lernziele[1:length(lernziele)]}
```

## {{< fa display >}} Folien

[Zeige Folien im Vollbildmodus an](../folien/md-08-text-daten.html) | [Download slides as PDF]({{< var course.github-org >}}website/raw/main/folien/md-08-text-daten.pdf)

```{=html}
<iframe class="slide-deck" src="../folien/md-08-text-daten.html" height="420" width="747" style="border: 1px solid #123233;"></iframe>
```

## {{< fa book >}} Lesematerial

- Lies: [R for Data Science - Section 14 - Strings](https://r4ds.hadley.nz/strings)
- Lies: [R for Data Science - Section 15 - Regular expressions](https://r4ds.hadley.nz/regexps)

## {{< fa code >}} Zusatzaufgaben

Arbeitet weiter an eurem Abschlussprojekt. Die Zusatzaufgabe bleibt die gleiche wie in Modul 7. Bitte erledige die folgende Aufgabe bis {{< var md-08.homework-due >}}.

- [Zusatzaufgabe 1](../zusatzaufgaben/md-07/za-07-01-abschlussprojekt.qmd): Abschlussprojekt - Dokumentation 
